臺灣臺北地方法院民事判決　　　　　　　96年度訴字第1671號
原　　　告　國泰世華商業銀行股份有限公司
法定代理人　乙○○
訴訟代理人　丙○○
被　　　告　甲○○
以上當事人間請求給付信用卡消費款事件，本院於民國 96年3月
29日辯論終結，判決如下：
    主    文
被告應給付原告新臺幣伍拾參萬壹仟壹佰貳拾肆元，及其中新臺
幣伍拾萬貳仟零柒拾元自民國九十五年八月二十日起至清償日止
，按年息百分之十九．七計算之利息。
訴訟費用由被告負擔。
    事實及理由
甲、程序方面：
  按當事人得以合意定第一審管轄法院。但以關於由一定法律關
  係而生之訴訟為限。前項合意，應以文書證之，民事訴訟法第
  24條定有明文。本件依兩造所簽訂之信用卡約定條款第26 條
  、簡易通信貸款契約書第13條之約定，兩造合意以本院為第一
  審管轄法院，故原告向本院提起本件給付信用卡消費款之訴，
  核與首揭規定，尚無不合，本院就本件給付信用卡消費款之訴
  自有管轄權，合先敘明。
乙、實體方面：
一、本件原告主張：被告於民國90年8月27日、94年8月26日與原
    告訂立信用卡使用契約，並領用原告發行之信用卡 2張，卡
    號分別為：0000000000000000、0000000000000000，依約被
    告即得持上開信用卡於特約商店記帳消費，但應於次月繳款
    截止日前向原告清償，或以循環信用方式繳付最低應繳金額
    ，其餘部分按年息19.7%計付利息。又被告於 92年11月11日
    向原告申請信用卡簡易通信貸款（卡號為：
    0000000000000000），貸款新台幣（下同）350,000元，利
    息按年息17.5%計算，並分36期清償，依年金法按月計付本
    息，若未依約按期付息，其循環利息之計算方式與信用卡之
    消費款同。詎被告嗣後未依約履行，依信用卡約定條款第22
    條及簡易通信貸款契約書第4條之約定，被告所有之消費款
    及貸款均喪失期限利益，視為全部到期。再者，被告至95年
    8月19日止累計消費記帳及貸款額共計531,124元未給付，其
    中信用卡帳款金額為378,789元（包括本金360,976元、利息
    17,813元），簡易通信貸款帳款金額為152,335元（包括本
    金141,094元、利息11,241元），依約被告除應給付上開消
    費款外，另應給付自95年8月20日起至清償日止，按年息
    19.7% 計算之利息等語，並聲明：如主文第1項所示。
（二）對被告之抗辯則以：被告債協商之聲請已遭退件。
二、被告則以：系爭信用卡申請書籍簡易通信貸款申請書之簽名
    均由被告所親簽，惟目前已積欠7家銀行約1,700,000元之債
    務，因無工作，希望能將利息降低並延展清償期限，已有參
    與協商等與置辯。並聲明：駁回原告之訴。
三、本件原告主張之上揭事實，業據其提出與所述相符之信用卡
    申請書、信用卡約定條款、信用卡消費帳款債權明細表、簡
    易通信貸款契約書為證，自堪認原告之主張為真實。被告雖
    抗辯無工作，希望能將利息降低並延展清償期限，惟於原告
    並未同意之情形下，揆諸渠等間之約定內容，系爭債務既已
    視為全部到期，被告仍應負立即全數返還之責任，是被告以
    前詞置辯，洵非可採。
四、從而，原告依信用卡使用契約及簡易通信貸款契約之法律關
    係，請求被告給付531,124元，及其中502,070元自95年8月
    20 日起至清償日止，按年息19.7%計算之利息，為有理由，
    應予准許。
五、訴訟費用負擔之依據：民事訴訟法第78條。
中　　華　　民　　國　　96　　年　　3 　　月　　30　　日
                  民事第五庭    法　官　林麗真
以上正本係照原本作成
如對本判決上訴，須於判決送達後20日內向本院提出上訴狀
中　　華　　民　　國　　96　　年　　3 　　月　　30　　日
                                書記官　李承翰
